臺灣高等法院民事判決
109年度重上字第559號
上  訴  人  連偉宏  
法定代理人  連貝丰  
訴訟代理人  許進德律師
            許峻鳴律師
上  訴  人  連尚嘉  
            連肇宏  
            簡淑紫  
共      同
訴訟代理人  劉大正律師
上列當事人間請求塗銷所有權移轉登記等事件，兩造對於中華民
國109年5月28日臺灣新北地方法院108年度重訴字第215號第一審
判決各自提起上訴，本院於110年2月23日言詞辯論終結，判決如
下：
    主      文
原判決關於：（一）命上訴人連尚嘉給付上訴人連偉宏逾新臺幣
壹佰參拾貳萬玖仟貳佰伍拾肆元本息；（二）駁回上訴人連偉宏
下列第二項請求部分，暨訴訟費用之裁判均廢棄。
上開廢棄（一）部分，上訴人連偉宏在第一審之訴駁回。
上開廢棄（二）部分，上訴人連尚嘉、連肇宏、簡淑紫應共同給
付上訴人連偉宏新臺幣參萬貳仟肆佰伍拾元，及連尚嘉自民國一
百零八年四月三十日起、連肇宏與簡淑紫均自民國一百零九年一
月十五日起，均至清償日止，按年息百分之五計算之利息；上訴
人連尚嘉、連肇宏、簡淑紫應共同自民國一百零八年二月起至返
還原判決主文第三項所示房屋之日止，按月給付連偉宏新臺幣貳
仟肆佰陸拾肆元。
兩造之其餘上訴均駁回。
第一、二審訴訟費用，由上訴人連偉宏負擔百分之二十二、上訴
人連尚嘉負擔百分之四十五，餘由上訴人連肇宏、簡淑紫共同負
擔。
    事實及理由
壹、程序方面：
　按原告於判決確定前，得撤回訴之全部或一部。但被告已為本
  案之言詞辯論者，應得其同意；第二審為訴之變更追加，非經
  他造同意，不得為之。但請求之基礎事實同一者，不在此限，
  民事訴訟法第262條第1項、第446條第1項、第255條第1項第2
  款分別定有明文。經查：
　㈠上訴人連偉宏（下稱連偉宏）於原審起訴聲明為（見原審卷㈡
    第201-211頁）：
　　⒈先位聲明：
　　  ①上訴人連尚嘉（下稱連尚嘉）應將新北市○○區○○段○000
        地號土地（下稱系爭土地）應有部分1/4及其地上1956
        建號房屋（門牌號碼新北市○○區○○路000巷00號2樓，下
        稱系爭房屋，並與系爭土地應有部分1/4合稱系爭房地
        ）權利範圍全部，於民國98年5月22日經新北市新莊地
        政事務所以買賣為登記原因，而由連偉宏登記予連尚嘉
        之所有權移轉登記塗銷。
　　  ②連尚嘉應給付連偉宏新臺幣（下同）300萬元，及自起訴
        狀繕本送達翌日起至清償日止，按週年利率5%計算之利
        息。
　　  ③連尚嘉、上訴人連肇宏、簡淑紫（下稱連肇宏、簡淑紫
        ，與連尚嘉合稱連尚嘉等3人）應將系爭房屋騰空遷讓
        交還連偉宏，並共同給付連偉宏724,848元，及自起訴
        狀繕本送達翌日起至清償日止，按週年利率5%計算之利
        息。
　　  ④連尚嘉等3人應共同自108年2月起至交還系爭房屋為止，
        按月給付連偉宏13,382元。
　　⒉備位聲明：
　　  ①連尚嘉應將坐落系爭土地應有部分1/4及系爭房屋所有權
        移轉登記予連偉宏。
　　  ②連尚嘉應給付連偉宏300萬元，及自起訴狀繕本送達翌日
        起至清償日止，按週年利率5%計算之利息。
  ㈡嗣連偉宏於本院撤回備位之訴，業得連尚嘉同意（見本院卷
    第217頁）；連偉宏另就先位之訴聲明①、②部分，分別追加
    民法第179條、第181條為訴訟標的（見本院卷第209頁），
    核其追加之新訴，與舊訴係本於同一基礎事實，合於前開規
    定，應予准許。
貳、實體方面：
一、連偉宏主張：
  ㈠系爭房地原為伊所有，伊於98年3月5日經原法院以98年度禁
    字第1號裁定宣告為禁治產人，伊父親連進士為法定監護人
    。嗣連進士以伊法定代理人之身分，於98年5月22日以買賣
    為原因，將系爭房地所有權移轉登記予連尚嘉（下稱系爭所
    有權移轉登記），惟連進士未經親屬會議之同意，即將伊所
    有之系爭房地無償贈與連尚嘉，違反行為時民法第1101條規
    定，應屬無效，伊自得依民法第767條第1項、第113條、第1
    79條規定，擇一請求連尚嘉塗銷系爭所有權移轉登記。
　㈡連尚嘉取得系爭房地所有權後，於99年9月27日以系爭房地及
    如附表一所示房地（下稱52號2樓房地）為擔保品，向訴外
    人國泰世華銀行新莊分行（下稱國泰世華銀行）借款，並設
    定擔保債權金額600萬元之最高限額抵押權，構成對伊所有
    權之侵害，爰依民法第184條第1項、第113條、第181條規定
    ，擇一請求連尚嘉賠償300萬元。
  ㈢系爭房地仍為伊所有，惟現為連尚嘉等3人占有使用中，伊自
    得依民法第767條第1項規定，請求其等騰空遷讓並返還系爭
    房屋；另得依民法第179條規定，請求其等給付103年1月至1
    08年1月期間，相當於租金之不當得利724,848元，並自108
    年2月起至返還系爭房屋之日止，按月給付相當於租金之不
    當得利13,382元。
二、連尚嘉等3人則抗辯：連偉宏從小即有智能障礙，系爭房地
    為連進士借名登記在其名下，故連進士以連偉宏法定代理人
    之身分將系爭房地所有權移轉登記予連尚嘉，不生違反修正
    前民法第1101條之問題，且為有權處分，連尚嘉已合法取得
    系爭房地之所有權，連偉宏無權請求伊塗銷所有權移轉登記
    ，且伊以系爭房地為擔保物向銀行抵押借款並不構成侵權行
    為，連偉宏亦無權請求賠償。又系爭房屋為連尚嘉所有，連
    肇宏、簡淑紫得伊同意一起住在系爭房屋，為有權占有。縱
    認系爭房屋為連偉宏所有，伊等係在97年間依連進士的指示
    住進系爭房屋，為占有輔助人，亦非無權占有人等語。
三、原審為連偉宏一部勝訴、一部敗訴之判決，即判命：㈠連尚
    嘉應將系爭房地於98年5月22日經新北市新莊地政事務所以
    買賣為登記原因，而由連偉宏登記予連尚嘉之所有權移轉登
    記塗銷；㈡連尚嘉應給付連偉宏1,537,212元，及自108年4月
    30日起至清償日止，按週年利率5%計算之利息；㈢連尚嘉等3
    人應將系爭房屋騰空遷讓交還連偉宏，另駁回連偉宏其餘之
    訴。兩造均就敗訴部分提起上訴：
　㈠連偉宏上訴聲明：
　　⒈原判決關於駁回連偉宏後開第⒉至⒋項之訴，及該部分訴訟
      費用之裁判均廢棄。
　　⒉連尚嘉應再給付連偉宏新台幣1,462,788元，及自108年4月
      30日起至清償日止，按週年利率5%計算之利息。
　　⒊連尚嘉、連肇宏、簡淑紫應共同給付連偉宏724,848元，及
      自108年4月30日起至清償日止，按週年利率5%計算之利息
      。
　　⒋連尚嘉等3人應共同自108年2月起至交還系爭房屋為止，按
      月給付連偉宏13,382元。
　㈡連尚嘉等3人上訴聲明：
　　⒈原判決不利於連尚嘉等3人部分均廢棄。
　　⒉上開廢棄部分，連偉宏在第一審之訴駁回。
　㈢兩造對於他造之上訴，均答辯聲明：上訴駁回。　　
四、兩造不爭執之事項：
  ㈠連偉宏於68年8月28日以買賣為原因，取得系爭土地應有部分
    1/4（見原審卷㈡第53頁異動索引）；嗣於同年9月10日以第
    一次登記為原因，取得系爭房屋所有權全部（見原審卷㈡第6
    7頁異動索引）。
  ㈡原法院於98年3月2日以98年度禁字第1號裁定宣告連偉宏為禁
    治產人，並以其父親連進士為法定監護人，嗣於同年4月15
    日辦妥登記（見原審卷㈠第63頁戶口名簿）。
  ㈢連偉宏於98年5月22日以買賣為原因，將系爭房地所有權移轉
    登記予連尚嘉（見原審卷㈠第15-29頁過戶文件、卷㈡第57、6
    7頁異動索引、第45-51頁登記謄本）。
  ㈣連進士於106年12月27日死亡，連偉宏之弟連仁宏向原法院聲
    請另行選定監護人，該院於107年5月23日以107年度監宣字
    第294號裁定選定連貝丰為監護人，連仁宏為會同開具財產
    清冊之人（見原審卷㈠第55-59頁）。
五、連偉宏得依民法第767條第1項規定，請求連尚嘉塗銷系爭房
    地之所有權移轉登記：
  ㈠按所有人對於無權占有或侵奪其所有物者，得請求返還之。
    對於妨害其所有權者，得請求除去之。有妨害其所有權之虞
    者，得請求防止之，為民法第767條第1項所明定。查連偉宏
    於68年8月28日以買賣為原因，取得系爭土地應有部分1/4；
    嗣於同年9月10日以第一次登記為原因，取得系爭房屋所有
    權全部（參見兩造不爭執之事項㈠），堪認其原為系爭房地
    之所有權人。連尚嘉等3人雖辯稱連偉宏於幼年時即已重度
    智障，不可能取得系爭房地所有權，系爭房地所有權係連進
    士借名登記於連偉宏名下云云。本院基於下列事證，認其等
    所辯無理：
　　⒈連偉宏出生於00年0月00日（見原審卷㈠第24頁戶籍謄本）
      ，於68年間取得系爭房地所有權時業已成年，且未受禁治
      產宣告，於法律上具有完全之行為能力（參見民法第12條
      、行為時民法第14條、第15條規定），不因其自幼即為重
      度智障而受影響，是連尚嘉等3人抗辯連偉宏不可能以買
      賣及所有權第一次登記為原因，取得系爭房地所有權云云
      ，洵非有據。
　　⒉連尚嘉等3人雖提出連進士於原法院101年度重訴字第353號
      民事案件之起訴狀及聲明上訴狀（見原審卷㈡第253-257頁
      ），作為系爭房地實為連進士借名登記於連偉宏名下之佐
      證。然前開案件係連進士以連尚嘉為被告，起訴主張連尚
      嘉於98年間趁其年事已高、意識模糊、無意思能力而與其
      締約，致其分別以贈與及買賣為原因，將52號2樓房地、
      系爭房地所有權移轉登記予連尚嘉，故依民法第75條、第
      184條第1項前段、第767條等規定，請求連尚嘉塗銷就前
      述房地之所有權移轉登記，回復登記於連進士名下。因連
      進士於該案中乃主張系爭房地為連偉宏所有，其為連偉宏
      之監護人，故原法院認連進士並非適格之當事人，而駁回
      連進士請求連尚嘉塗銷系爭房地所有權移轉登記，回復登
      記於連進士名下之訴，有該案判決書可參（見原審卷㈡第2
      63-265頁），顯然連進士在該案中亦主張系爭房地為連偉
      宏所有，而非其借名登記予連偉宏，連尚嘉等3人曲解連
      進士之主張，抗辯連進士為系爭房地之實際所有權人云云
      ，自非可採。
  ㈡連偉宏嗣於98年3月5日經法院宣告為禁治產人，由連進士擔
    任監護人（參見兩造不爭執之事項㈡）。而連進士擔任連偉
    宏之監護人期間，代理連偉宏於98年5月22日以買賣為原因
    ，將系爭房地所有權移轉登記予連尚嘉（參見兩造不爭執之
    事項㈢），惟連尚嘉並未支付任何對價即取得系爭房地所有
    權，業據連尚嘉於台灣新北地方檢察署101年度偵字第6204
    號、10353號、102年度偵字第5202號案件中陳明，有該案不
    起訴處分書可參（見原審卷㈠第36頁），足證連尚嘉實際上
    係因贈與而取得系爭房地所有權。
　㈢惟按監護人對於受監護人之財產，非為受監護人之利益，不
    得使用或處分。為不動產之處分時，並應得親屬會議之允許
    ，民法第1113條準用97年5月23日修正公布、98年11月23日
    施行前之民法第1101條定有明文。連偉宏之監護人連進士於
    98年5月間將系爭房地，以連偉宏之名義無償贈與連尚嘉，
    難認係為連偉宏之利益所為，且未得親屬會議之允許，核與
    前開強制規定相悖，則其就系爭房地代理連偉宏與連尚嘉所
    成立之贈與契約及移轉所有權之物權契約，均屬無效（參見
    民法第71條），系爭房地所有權仍屬連偉宏所有。從而，連
    偉宏依民法第767條第1項規定，請求連尚嘉塗銷系爭房地之
    所有權移轉登記，於法有據。
六、連偉宏得依民法第184條第1項規定，請求連尚嘉賠償1,329,
    254元：
  ㈠按因故意或過失，不法侵害他人之權利者，負損害賠償責任
    。故意以背於善良風俗之方法，加損害於他人者亦同，民法
    第184條第1項定有明文。而侵權行為賠償損害之請求權，固
    以實際上受有損害為成立要件。然此項損害不以財產之實際
    上減少為限，於增加負擔之情形亦足當之（最高法院109年
    度台上字第1931號判決參照）。
　㈡連偉宏主張連尚嘉取得系爭房地所有權後，於99年9月27日以
    系爭房地及52號2樓房地為擔保品，向國泰世華銀行借款，
    並設定擔保債權金額600萬元之最高限額抵押權，為連尚嘉
    所不爭執，並有登記謄本可參（見原審卷㈡第45-51頁）。另
    依據國泰世華銀行回函，亦可知連尚嘉係以系爭房地與52號
    2樓房地為擔保物，向該行借款500萬元，已清償部分本息，
    於本院言詞辯論終結時尚積欠本金2,658,508元，有該行108
    年8月5日覆函及所附交易明細、貸款查詢資料可以勾稽（見
    原審限閱卷）。連尚嘉於系爭房地設定最高限額抵押權，對
    連偉宏構成侵權行為，該抵押債權既尚未清償完畢，國泰世
    華銀行於連尚嘉不履行債務時，即可拍賣系爭房地以受償，
    則連偉宏顯因此增加負擔而受有損害，自得依侵權行為之法
    則請求連尚嘉賠償。連偉宏主張系爭房地與52號2樓房地交
    易價值相當，連尚嘉至少應賠償貸款餘額之半數（見原審卷
    ㈡第208頁），未據連尚嘉爭執，堪可採取。據此計算，連偉
    宏請求連尚嘉賠償1,329,254元（2,658,508÷2＝1,329,254）
    ，為有理由；逾此範圍之請求，則屬無據。
七、連偉宏得依民法第767條第1項規定，請求連尚嘉等3人騰空
    遷讓返還系爭房屋；另得依民法第179條規定，請求連尚嘉
    等3人給付106年12月27日至108年1月31日期間，相當於租金
    之不當得利32,450元，即自108年2月起至返還系爭房屋之日
    止，按月給付相當於租金之不當得利2,464元：
　㈠系爭房地所有權現仍屬連偉宏所有，業經本院認定如前。連
    尚嘉等3人自認目前仍占有使用系爭房屋之事實（見原審卷㈡
    第216頁），其等固抗辯始終有占有使用系爭房屋之合法權
    源云云，惟本院認其等所辯無理，連偉宏得依民法第767條
    第1項規定，請求連尚嘉等3人騰空遷讓返還系爭房屋，茲析
    論如下：
　　⒈連偉宏於原審主張：系爭房屋原為其全家8人（父母、姊連
      貝丰、弟連銘宏、連肇宏、連仁宏、妹連敏丰及連偉宏）
      同住。71年間因連肇宏結婚，父親連進士另購屋予連肇宏
      ，連肇宏即搬離，同年連貝丰與連仁宏亦遷居他處，剩下
      父母、連偉宏、連銘宏及連敏丰續住。約81年底或隔年初
      時，連進士為讓連偉宏及連敏丰獲得更好的特殊教育及養
      護，將連偉宏及連敏丰送至教養院，平日與其他院生共同
      生活學習，例假日、國定假日及寒、暑假則返家與家人共
      處。至97年初，連肇宏以照顧中風後又跌斷大腿因而失能
      的連進士為由（母親已過世），舉家搬進此屋內。98年4
      月5日連銘宏在家中過世。由連進士、連偉宏、連敏丰與
      連肇宏一家同住。101年1月間，連進士以連肇宏一家竊取
      其銀行存款和擅自移轉其名下不動產為由提出告訴，卻隨
      即於隔月連同連偉宏及連敏丰遭連肇宏趕出家門，之後即
      由連肇宏一家人占用居住至今（見原審卷㈡第175-176頁）
      。連尚嘉等3人則陳稱：連肇宏全家在97年初前就進住系
      爭房屋，因要照顧獨居的連進士，後來連進士中風生病也
      是連肇宏全家照顧，直至102年連進士才由連仁宏帶離家
      照顧，但連進士102年以後仍有回系爭房屋居住等語見原
      審卷㈡第216頁、本院卷第218頁），並提出多幀照片為證
      （見本院卷第62-70頁）。綜合兩造之陳述，可知連尚嘉
      等3人係因要照顧連進士方遷進系爭房屋居住，其等辯稱
      係本於家屬之身分，受連進士指示而占有使用系爭房屋，
      為連進士之占有輔助人等語，應可信實，則依民法第942
      條規定，在連進士106年12月27日死亡前（見原審限閱卷
      內連進士個人基本資料查詢結果），連尚嘉等3人與連進
      士同住於系爭房屋，為連進士之占有輔助人，僅連進士為
      系爭房屋之占有人。連偉宏既不爭執連進士為有權占有人
      ，即難認連尚嘉等3人於該段期間無權占有系爭房屋。
　　⒉連進士過世後，連尚嘉等3人無從再依連進士之指示占有使
      用系爭房屋，而已變更為自己占有，即應另行舉證證明有
      占有使用系爭房屋之合法權源。連尚嘉等3人雖辯稱連進
      士以連偉宏法定代理人之身分，代理連偉宏與其等成立使
      用借貸契約，連進士過世後該契約仍為存續，連偉宏亦未
      曾為終止或解除之意思表示，故其等為有權占有云云（見
      本院卷第277頁）。惟連尚嘉等3人於連進士生前係基於家
      屬之身分，受連進士指示而占有系爭房屋，前已詳論，堪
      認其等占有使用系爭房屋之權源，並非與連偉宏間之使用
      借貸契約。況使用借貸契約為債權契約，不以貸與人為借
      用物之所有人為必要，連尚嘉等3人並未舉證證明連進士
      生前確曾以連偉宏法定代理人之身分，代理連偉宏與其等
      就系爭房屋成立使用借貸契約，其等空言主張兩造間就系
      爭房屋有使用借貸契約存在，難認屬實，其等以前詞置辯
      ，亦無足取。
　  ⒊綜上，連尚嘉等3人於103年1月至106年12月26日期間並非
      系爭房屋之無權占有人；但自106年12月27日起自己占有
      系爭房屋迄今，無合法權源，為無權占有，連偉宏自得依
      民法第767條第1項規定，請求其等遷讓返還系爭房屋。
　㈡按無法律上之原因而受利益，致他人受損害者，應返還其利
    益，依其利益之性質不能返還者，應償還其價額，民法第17
    9條、第181條但書分別定有明文。經查：
    ⒈連尚嘉等3人自106年12月27日起無權占有使用系爭房屋，
      因此受有使用系爭房屋之利益，致連偉宏受有損害，該等
      利益依性質不能返還，連偉宏自得請求其等償還相當於租
      金之價額。
    ⒉又土地法第97條第1 項規定：「城市地方房屋之租金，以
      不超過土地及其建築物申報總價年息百分之十為限」。連
      偉宏請求連尚嘉等3人返還相當於租金之價額，未能證明
      系爭房屋之合理租金數額，乃主張參酌前開土地法之規定
      以定之，堪可採取。而系爭房屋坐落於新北市新莊區巷內
      ，同巷內多為做住家使用之公寓，少有店面；惟自系爭房
      屋步行約3分鐘即可到達有捷運環狀線及多線公車行經之
      思源路，且系爭房屋離最近之捷運站僅有步行約5分鐘的
      距離、距最近之公車站步行約3分鐘，交通堪稱便利等情
      ，業經本院於履勘現場時查明（見本院卷第205、206頁勘
      驗筆錄），本院審酌上情及該屋周邊環境、工商業繁榮程
      度、連尚嘉等3人對系爭房屋使用之經濟價值等情狀，認
      應以系爭土地申報地價加系爭房屋價額年息5%計算連尚嘉
      等3人應返還之不當得利價額。
    ⒊查系爭土地之面積為80.27平方公尺，連偉宏之應有部分為
      1/4，且該土地105年1月、107年1月之申報地價各為每平
      方公尺24,320元、23,520元（見原審卷㈡第45、179頁謄本
      ），連偉宏主張以119,400元作為系爭房屋之價額，為連
      尚嘉等3人所是認（見原審卷㈡第269頁、本院卷第218頁）
      。基此計算，連尚嘉等3人於106年12月27日至108年1月31
      日期間應返還之不當得利價額計為32,450元（計算式詳如
      附表二所載），其等自108年2月起至返還系爭房屋之日止
      ，按月應返還相當於租金之價額則為2,464元【(80.27×1/
      4×23,520＋119,400)×5%÷12＝2,464）】。
八、又按給付有確定期限者，債務人自期限屆滿時起，負遲延責
    任；給付無確定期限者，債務人於債權人得請求給付時，經
    其催告而未為給付，自受催告時起，負遲延責任；其經債權
    人起訴而送達訴狀，或依督促程序送達支付命令，或為其他
    相類之行為者，與催告有同一之效力；遲延之債務，以支付
    金錢為標的者，債權人得請求依法定利率計算之遲延利息；
    應付利息之債務，其利率未經約定，亦無法律可據者，週年
    利率為5%，民法第229條第1項、第2 項、第233條第1項本文
    及第203條分別定有明文。查連偉宏得請求連尚嘉賠償1,329
    ,254元，另請求連尚嘉等3人給付相當於租金之不當得利32,
    450元，前已詳論。連尚嘉係於108年3月31日收受起訴狀繕
    本、連肇宏、簡淑紫則係於109年1月14日收受準備書㈡狀，
    有送達證書可參（見原審卷㈡第31、197、199頁），則連偉
    宏請求連尚嘉等3人分別自108年4月30日、109年1月15日起
    依前引規定加給按年息5%計算之法定遲延利息，亦應准許；
    逾此範圍之利息請求則屬無據，應予駁回。
九、綜上所述，連偉宏：①依民法第767條第1項規定，請求連尚
    嘉塗銷系爭房地之所有權移轉登記、②請求連尚嘉等3人騰空
    遷讓返還系爭房屋；③依民法第184條第1項規定，請求連尚
    嘉給付1,329,254元，及自108年4月30日起至清償日止，按
    年息5%計算之利息；④依民法第179條規定，請求連尚嘉等3
    人給付32,450元，及連尚嘉自108年4月30日起、連肇宏與簡
    淑紫自109年1月15日起，均至清償日止，按年息5%計算之利
    息；⑤請求連尚嘉等3人自108年2月起至返還系爭房屋之日止
    ，按月給付2,464元，為有理由，應予准許；逾此部分之請
    求，為無理由，不應准許。原審就上開應准許之④、⑤部分，
    駁回連偉宏之請求，及就應准許之③部分，命連尚嘉為逾1,3
    29,254元本息之給付，均有未合，兩造之上訴意旨，分別指
    摘原判決此部分不當，求予廢棄改判，為有理由，爰由本院
    予以廢棄，分別改判如主文第2項至第4項所示；至兩造其餘
    上訴，均無理由，應分別予以駁回。又本件事證已臻明確，
    兩造其餘之攻擊或防禦方法及所用之證據，經本院斟酌後，
    認為均不足以影響本判決之結果，爰不逐一論列，附此敘明
    。
十、據上論結，本件連偉宏、連尚嘉之上訴均為一部有理由、一
    部無理由，連肇宏、簡淑紫之上訴為無理由，爰判決如主文
    。
中　　華　　民　　國　　110 　年　　3 　　月　　9 　　日
                  民事第十一庭  
                      審判長法  官  李慈惠
                            法  官  趙雪瑛
                            法  官  陳婷玉
附表一：
  門  牌  號  碼 基地地號暨權利範圍 建物建號暨權利範圍 新北市○○區○○路000巷00號2樓 新北市○○區○○段000 地號土地（權利範圍：1/4） 新北市○○區○○段0000○號（權利範圍：全部） 
附表二：
  計  算  期  間 得請求返還相當於租金之不當得利金額（小數點以下四捨五入） 106年12月27日起至106年12月31日止（共5日） 416元【(80.27×1/4×24,320＋119,400)×5%÷365×5＝416）】 107年1月1日起至108年1月31日止（共13個月） 32,034元【(80.27×1/4×23,520＋119,400)×5%÷12×13＝32,034）】 合計 32,450元（416＋32,034＝32,450） 
正本係照原本作成。
如不服本判決，應於收受送達後20日內向本院提出上訴書狀，其
未表明上訴理由者，應於提出上訴後20日內向本院補提理由書狀
（均須按他造當事人之人數附繕本）上訴時應提出委任律師或具
有律師資格之人之委任狀；委任有律師資格者，另應附具律師資
格證書及釋明委任人與受任人有民事訴訟法第466 條之1第1項但
書或第2項所定關係之釋明文書影本。如委任律師提起上訴者，
應一併繳納上訴審裁判費。
中　　華　　民　　國　　110 　年　　3 　　月　　9 　　日

                            書記官  張永中